【裁判字號】    99,交聲,1951
【裁判日期】    990517
【裁判案由】    聲明異議
【裁判全文】
臺灣臺中地方法院交通事件裁定        99年度交聲字第1951號
原處分機關  交通部公路總局台中區監理所台中市監理站
異  議  人
即受處分人  甲○○
上列異議人即受處分人因違反道路交通管理處罰條例案件，對於
交通部公路總局台中區監理所台中市監理站民國99年5月4日所為
之裁決（裁監稽違字第裁61-GF0000000號違反道路交通管理事件
裁決書），聲明異議，本院裁定如下：
    主    文
原處分撤銷。
甲○○汽車駕駛人轉彎時，不依標誌、標線、號誌指示，處罰鍰
新台幣陸佰元，並記違規點數一點。
    理    由
一、原處分機關略以：異議人即受處分人甲○○（下稱受處分人
    ）於民國99年3月25日18時42分許，騎乘車牌號碼TFQ-325號
    輕機車，在台中市○○路與太原路口處，因有「未依規定二
    段式左轉」之違規，經台中市警察局第五分局以中市警交字
    第GF0000000號舉發違反道路交通管理事件通知單舉發。本
    站根據警方舉發之違規事實暨復函，於99年5月4日以裁監稽
    違字第裁61-GF0000000號裁決書，依違反道路交通管理處罰
    條例第48條第1項第2款規定，裁處受處分人罰鍰新台幣七百
    元，並記違規點數一點等語。
二、受處分人則以：受處分人於99年3月中至太平工作，下班途
    中經過樹德路轉太原路往北方向，當時該處未設置二段式左
    轉標示，經申訴後才設置標示，並寄一張類似照片予受處分
    人，受處分人不服等語，聲明異議。
三、按汽車駕駛人轉彎時，有不依標誌、標線、號誌指示者，處
    新台幣六百元以上一千八百元以下罰鍰；其於申訴期限內繳
    納罰鍰或到案聽候裁決者，處罰鍰新台幣六百元，道路交通
    管理處罰條例第48條第1項第2款及違反道路交通管理事件統
    一裁罰基準表定有明文。又汽車駕駛人有第48條之情形者，
    除依原條款處罰外，並記違規點數一點，道路交通管理處罰
    條例第63條第1項第1款亦有明定。
四、查本件受處分人於99年3月25日18時42分許，騎乘TFQ-325號
    輕機車，由台中市○○路左轉太原路3段時，因未二段式左
    轉，經台中市警察局第五分局當場舉發等情，為受處分人所
    不爭執，並有台中市警察局99年3月25日中市警交字第GF000
    0000號舉發違反道路交通管理事件通知單附卷可稽，此部分
    應堪認定。又受處分人違規地點之台中市○○路與太原路3
    段路口處前，於其違規時，即設有明顯之「機慢車兩段左轉
    」標誌，亦有台中市警察局第五分局99年4月7日中分五警交
    字第0990009851號函暨所檢附標誌設置照片在卷佐參，足徵
    受處分人騎乘TFQ-325號輕機車於上揭時地確有未依規定二
    段式左轉之違規，受處分人空言否認違規時該處設有二段式
    左轉標示，無可憑採。本件原處分機關根據原舉發機關舉發
    之受處分人上揭違規事實，依道路交通管理處罰條例第48條
    第1項第2款、第63條第1項第1款規定予以裁處，並非無據，
    受處分人聲明異議雖無理由，惟本件舉發通知單所載應到案
    日期為99年4月9日前，而受處分人於應到案期限內之99年3
    月31日已到案陳述意見，有上揭舉發通知單暨受處分人違規
    陳述單及查詢單在卷可證，依道路交通管理處罰條例第48條
    第1項第2款及違反道路交通管理事件統一裁罰基準表規定，
    應裁處罰鍰新台幣六百元，原處分機關予以裁罰新台幣七百
    元，尚有未合，自應由本院將原處分撤銷，另依道路交通管
    理處罰條例第48條第1項第2款、第63條第1項第1款及道路交
    通管理事件統一裁罰基準表規定，改裁處受處分人罰鍰新台
    幣六百元，並記違規點數一點。
據上論斷，應依道路交通管理處罰條例第87條第2項，道路交通
案件處理辦法第20條，裁定如主文。
中    華    民    國     99    年    5    月    17    日
                    交通法庭    法  官  鍾堯航
上正本證明與原本無異。
如不服本裁定應於送達後五日內向本院提出抗告狀。
                                書記官  吳淑願
中    華    民    國    99    年     5    月    17    日

司法院資訊處製作；財團法人民間司法改革基金會備份。
